【裁判字號】    98,易,811
【裁判日期】    990526
【裁判案由】    違反商標法
【裁判全文】
臺灣臺中地方法院宣示判決筆錄           98年度易字第811號
公  訴  人  臺灣臺中地方法院檢察署檢察官
被      告  甲○○
選任辯護人  林開福律師
            李美玉律師
上列被告因違反商標法案件，經檢察官提起公訴（98年度偵字第
3865號），並聲請認罪協商，本院進行認罪協商程序後，於中華
民國99年5月26日下午5時，在本院第14法庭宣示判決，出席職員
如下：
                             法  官  何世全
                             書記官  陳建分
法官起立朗讀判決主文、犯罪事實要旨、處罰條文、附記事項，
及告以上訴限制、期間並提出上訴狀之法院，且諭知記載其內容
：
一、主  文：
    甲○○共同犯商標法第八十一條第一款之侵害商標權罪，處
    有期徒刑參月，如易科罰金，以新臺幣壹仟元折算壹日。緩
    刑貳年。扣案仿冒「ADIDAS及圖」商標之衣服、運動服及休
    閒服合計貳萬肆仟壹佰陸拾肆件，均沒收。
二、犯罪事實要旨：
    甲○○於後述行為時，係址設於臺中市○○○路○段160號7
    樓之2「鼎林製衣實業有限公司」（下稱鼎林公司）之員工
    ，擔任鼎林公司之會計，陳惠卿（起訴書誤載為陳慧卿，業
    經本院另案以98年度易字第105號判處有罪在案）則係鼎林
    公司之總經理。又賴輝煌（亦經本院另案以98年度易字第
    105號判處有罪在案）係址設於臺中市○○路○段318號12樓
    「鼎樽企業有限公司」（下稱鼎樽公司）之負責人。鼎林公
    司及鼎樽公司為關係企業，而黃雪惠、許玉茹、王明燕、劉
    雅雯、沈佳薇（其等五人均經本院另案以98年度易字第105
    號判處有罪在案）則分別為鼎林公司或鼎樽公司之員工，係
    鼎林公司或鼎樽公司派駐在臺中縣烏日鄉○○路666號之鼎
    林公司或鼎樽公司倉庫之人員，且分別擔任倉管、進出貨等
    職務。陳惠卿、賴輝煌、黃雪惠、許玉茹、王明燕、劉雅雯
    、沈佳薇及甲○○，均明知「ADIDAS及圖」之商標圖樣，業
    經德商阿迪達斯公司（下稱阿迪達公司）向我國經濟部智慧
    財產局申請註冊獲准，取得使用於指定衣服、運動服及休閒
    服等之商標權，現仍於商標期間及延展期間內，未經上揭商
    標權人之同意或授權，不得於同一商品使用上開「ADIDAS及
    圖」商標，竟共同基於反覆實施未得商標權人或團體商標權
    人同意，於同一商品使用相同之註冊商標，進而非法販賣營
    利之集合性犯意聯絡，自不詳時間起迄後述為警搜索查獲時
    止（即民國97年3月20日），利用阿迪達斯公司委託鼎樽公
    司在越南工廠生產「ADIDAS及圖」衣服、運動服及休閒服等
    之機會，未經阿迪達斯公司同意或授權，將生產有「AD
    IDAS及圖」商標圖樣之衣服、運動服及休閒服等，再運回臺
    灣銷售予宋廣義等（宋廣義部分，業經本院另案以96年度中
    簡字第3560號判處有罪確定）或吳孟蓉、黃美月、張秀萍、
    李易隆、黃尹姿、王珊珊、潘珮娟、陳雯莉、沈佳琴、許淑
    莉、黃碧華、黃掌珍、陳佳燕、葉淑珊、廖雅如、黎采潔、
    王麗琴、許桑華、王靜珍、謝玉鶴、邱秀玲、丁志皓等不特
    定之消費者。嗣於97年3月20日15時許，經警持本院核發之
    97年度聲搜字第1516號搜索票，在臺中縣烏日鄉○○路666
    號，查獲前揭仿冒「ADIDAS及圖」商標之衣服、運動服及休
    閒服合計2萬4164件。
三、處罰條文：
    商標法第81條第1款：
    未得商標權人或團體商標權人同意，於同一商品或服務，使
    用相同之註冊商標或團體商標者，處三年以下有期徒刑、拘
    役或科或併科新臺幣二十萬元以下罰金。
    商標法第83條
    犯前二條之罪所製造、販賣、陳列、輸出或輸入之商品，或
    所提供於服務使用之物品或文書，不問屬於犯人與否，沒收
    之。
四、附記事項：
  (一)核被告甲○○所為，係犯商標法第81條第1款之侵害商標權
    罪。次按刑事法若干犯罪行為態樣，本質上原具有反覆、延
    續實行之特徵，立法時既予特別歸類，定為犯罪構成要件之
    行為要素，則行為人基於同一之犯意，在密切接近之一定時
    、地持續實行之複次行為，倘依社會通念，於客觀上認為符
    合一個反覆、延續性之行為觀念者，於刑法評價上，即應僅
    成立一罪，俾免有重複評價、刑度超過罪責與不法內涵之疑
    慮；學理上所稱「集合犯」之職業性、營業性或收集性等具
    有重複特質之犯罪均屬之，例如經營、從事業務、收集、販
    賣、製造、散布等行為概念者是，有最高法院95年度臺上字
    第1079 號判決意旨可資參照。本件被告甲○○及共犯陳惠
    卿、賴輝煌、黃雪惠、許玉茹、王明燕、劉雅雯、沈佳薇（
    下稱共犯陳惠卿等7人）共同為商標法第81條第1款之侵害商
    標權犯行，係在密集期間內製造、販賣而以相同之方式持續
    進行，未曾間斷，具有反覆、延續實行之特徵，從而在行為
    概念上，縱有多次販賣之舉措，仍應評價認係包括一罪之集
    合犯。又被告甲○○及共犯陳惠卿等7人所犯商標法第82條
    之販賣仿冒商標物品罪，其販賣之低度行為，為所犯商標法
    第81條第1款之侵害商標權罪之高度行為所吸收，不另論罪
    。另被告甲○○及共犯陳惠卿等7人，就前揭犯行，有犯意
    聯絡及行為分擔，為共同正犯。
  (二)扣案仿冒「ADIDAS及圖」商標之衣服、運動服及休閒服合計
    2萬4164件【即內政部警政署保安警察第二總隊（第一大隊
    第二中隊）刑事偵查卷第179頁之扣押物品目錄表所示】，
    係被告犯商標法第81條第1款之罪所製造、販賣之商品，應
    依同法第83條之規定，不問屬於被告與否，宣告沒收之。至
    其餘扣案物品，與本案犯罪事實無涉，爰不另為沒收之諭知
    ，附此敘明。
五、協商判決除有刑事訴訟法第455 條之4 第1 項第1 款於本訊
    問程序終結前，被告撤銷協商合意或檢察官撤回協商聲請者
    ；第2 款被告協商之意思非出於自由意志者；第4 款被告所
    犯之罪非第455 條之2 第1 項所定得以協商判決者；第6 款
    被告有其他較重之裁判上一罪之犯罪事實者；第7 款法院認
    應諭知免刑或免訴、不受理者情形之一，及違反同條第2 項
    「法院應於協商合意範圍內為判決；法院為協商判決所科之
    刑，以宣告緩刑或二年以下有期徒刑、拘役或罰金為限」之
    規定者外，不得上訴。
六、如不服本件判決，且符合前述得上訴之特別規定者，得自收
    受宣示判決筆錄送達之日起10日內，向本院提出上訴書狀，
    並應敘述具體理由；其未敘述上訴理由者，應於上訴期間屆
    滿後20日內向本院補提理由書（均須按他造當事人之人數附
    繕本）「切勿逕送上級法院」。
中    華    民    國    99    年    5     月    26    日
                       刑事第十四庭
                               書記官  陳建分
                               法  官  何世全
以上正本證明與原本無異
                               書記官  陳建分
中    華    民    國    99    年    5     月    26    日

司法院資訊處製作；財團法人民間司法改革基金會備份。
